臺灣士林地方法院交通事件裁定　　　　100年度交聲字第419號
原處分機關　臺北市交通事件裁決所
異議人即　　曾冠棋
受處分人
　　　　　　　　　　　號7樓
上列異議人即受處分人因違反道路交通管理處罰條例案件，對於
臺北市交通事件裁決所民國100 年3 月31日所為之處分（原處分
案號：北市裁申字第裁22-AG0000000號）聲明異議，本院裁定如
下：
    主  文
異議駁回。
    理  由
一、按汽車駕駛人，行車速度，超過規定之最高時速，或低於規
    定之最低時速，除有第43條第1 項第2 款之情形外，處新臺
    幣（下同）1,200 元以上2,400 元以下罰鍰，並記違規點數
    1 點，道路交通管理處罰條例第40條及同條例第63條第1 項
    第1 款定有明文。。
二、原處分意旨略以：異議人即受處分人曾冠棋駕駛車牌號碼05
    25-DF 號自用小客車（下稱上開自小客車），於民國100 年
    2 月12日22時24分許，在臺北市○○○路○ 段（東向西）行
    駛時，經測速器測得時速為68公里，因而為警逕行製單舉發
    有「限速50公里，經測時速68公里，超速18公里未滿20公里
    」之違規，爰依道路交通管理處罰條例第40條、第63條第1
    項第1 款（裁決書漏載第1 款）之規定，處罰鍰1,600 元，
    並記違規點數1 點等語。
三、聲明異議意旨略以：本件違規罰鍰伊已先行繳納並依法提出
    申訴，惟依臺北市政府警察局內湖分局函覆表示，該路段於
    前方307 公尺即設有明顯「限速50公里」之標誌，符合道路
    交通管理處罰條例第7 條之2 第3 項規定，然該警告標誌係
    設置於南京東路6 段路旁，而伊當時係自行善路進入南京東
    路六段，根本無法注意相鄰路段之警示牌告，故該標誌難謂
    已合法設立，自應予以撤銷原處分云云。
四、經查：
    (一)按違反道路交通管理事件，行為人認為舉發之事實與違規
      情形相符者，得於接獲通知單後，親自或委託他人持該通
      知單，不經裁決向指定之處所，逕依裁罰基準執行並繳納
      罰鍰結案；依第48條第1 項辦理經繳納罰鍰後，若有不服
      者，得於20日內向處罰機關陳述，違反道路交通管理事件
      統一裁罰基準及處理細則第48條第1 項、第59條第2 項分
      別定有明文。本件異議人雖於100 年3 月16日以郵政劃撥
      方式繳納上開罰鍰完畢，惟其於同日即100 年3 月16日以
      郵寄申訴書予原舉發單位之方式，向原舉發單位即臺北市
      政府警察局內湖分局提出申訴，其既已於繳納罰鍰後之20
      日內依法提出申訴，可認其係對本件舉發違規處罰不服，
      不得視為異議人認為舉發之事實與違規情形相符，而喪失
      異議權，是異議人雖已繳納罰鍰，仍得依法向本院聲明異
      議，本件聲明異議程序自無不合，合先序明。
    (二)本件異議人所有之上開自小客車，於100 年2 月12日22時
      24分許，在臺北市○○○路○ 段（東向西）行駛時，經警
      逕行舉發有「限速50公里，經測時速68公里，超過規定之
      最高時速18公里未滿20公里」之違規，而異議人亦於聲明
      異議狀中坦認為實際駕駛人等情，業據異議人自承在卷，
      並有臺北市政府警察局北市警交大字第AG0000000 號舉發
      違反道路交通管理事件通知單及採證照片各1 紙在卷可稽
      （見本院卷第8 頁至第9 頁），此部分事實應堪認定。
    (三)又舉發本件違規所使用之測速照相器，通過經濟部標準檢
      驗局國家標準檢驗合格，且領有檢驗合格證書，儀器本身
      即具有高度準確性，有經濟部標準檢驗局雷達測速儀檢定
      合格證書（檢定合格單號碼：MOGA0000000A,MOGA0000000
      B ，檢定日期：99年11月29日、有效期限：100 年11月30
      日）1 紙存卷可考（見本院卷第15頁），足認異議人違規
      當時該測速器尚未逾越檢定合格期間，並無故障瑕疵。
    (四)異議人雖以上揭情詞置辯，惟參臺北市政府警察局內湖分
      局100 年4 月25日北市警內分交字第10035504600 號函說
      明：「三有關異議內容略以：『警示牌告設置於臺北市○
      ○○路○段旁，異議人係自行善路進入南京東路六段，致
      無法注意相鄰路段之警示牌…』疑義一節，查旨揭車輛違
      規路段係設有分隔島、分向限制線及車道線之道路，故速
      限管制為時速50公里，且該路段速限標誌、警示牌面設置
      於行善路與南京東路交匯口分隔島上，足供車輛駕駛人辨
      識禁制警示事項，尚不得因車輛駕駛人疏於注意道路相關
      速限管制標誌，而藉以合理化『超速』違規事實…」等語
      明確在卷（見本院卷第16頁），復參卷附之現場照片（見
      本院卷第9 頁），該照片中顯示，於兩路段交匯口之分隔
      島上，確有一標示限速50公里之標誌，其下並有「禁止右
      轉」標誌及「常有測速照相請依速限行駛」之警示牌，而
      該標誌及警示牌設立處，經警實地丈量，距離移動測速儀
      約307 公尺，又警示牌所在位置四周並無何遮蔽物，應無
      難以視得之情形，其標示內容「常有測速照相請依速限行
      駛」乙語句亦堪稱清楚，無污損或毀壞之處，準此，上開
      警示牌之設置，已合於道路交通管理處罰條例第7 條之2
      第3 項規定。再者，該標誌及警示牌設立位置係位於南京
      東路6 段及行善路之交匯口分隔島上，於南京東路6 段上
      直行及由行善路駛入南京東路6 段之駕駛人，皆可明顯目
      視該標誌及警示牌，異議人辯以其於行善路駛入南京東路
      6 段時，根本無法注意相鄰路段之警示牌告云云，顯為推
      諉罰責之詞，無足採信。
五、綜上所述，異議人確有於前揭時、地，行車速度超過規定之
    最高時速未滿20公里之違規行為，從而，原處分機關依道路
    交通管理處罰條例第40條、第63條第1 項第1 款（裁決書漏
    載第1 款）之規定，裁處異議人罰鍰1,600 元，並記違規點
    數1 點，核無不當。本件聲明異議為無理由，應予駁回。
據上論斷，應依道路交通事件處理辦法第18條，裁定如主文。
中    華    民    國   100    年    5     月    31    日
                        交通法庭法  官  高雅敏
以上正本證明與原本無異。
如不服本裁定，應於送達後5日內向本院提出抗告狀。
                                書記官  陳映羽
中    華    民    國   100    年    5     月    31    日